宣    示    判    決    筆    錄　 110年度板簡字第1132號

原　　　告　王旭志　

被　　　告　蕭渼淳　


 
上列當事人間110年度板簡字第1132號請求侵權行為損害賠償事
件，原告提起刑事附帶民事訴訟（109年度附民字第642號），經
刑事庭裁定移送審理，於中華民國110年10月12日辯論終結，於
中華民國110年11月16日下午4時30分整，在本院板橋簡易庭公開
宣示判決，出席職員如下：
　　　　法　　　官　李崇豪
　　　　法院書記官　葉子榕
　　　　通　　　譯　吳家慶
朗讀案由到場當事人：均未到
法官宣示判決，判決主文、所裁判之訴訟標的及其理由要領如下
：
    主  文
被告應給付原告新臺幣壹拾萬元，及自民國一零九年九月十二日
起至清償日止，按年息百分之五計算之利息。
原告其餘之訴駁回。
本件無應負擔之訴訟費用額。
本判決第一項得假執行，但被告以新臺幣壹拾萬元為原告預供擔
保後，得免為假執行。
原告其餘假執行之聲請駁回。
    事實及理由要領
一、原告主張：被告明知原告於民國（下同）106年9月1日下午2
    時許，在新北市○○區○○路0段00號1樓玉山銀行板橋分行
    （下稱玉山銀行）內，並未以「你小心一點」等語恫嚇被告
    之母親呂嘉凌，竟就原告所涉經呂嘉凌告訴之恐嚇案件，就
    案情有重要關係之事項，於106年12月22日下午3時33分許，
    在臺灣新北地方檢察署第407偵查庭，以證人身分具結後，
    虛偽證稱：玉山銀行影像編號3圖片最左邊男子（即王旭志
    ）叫我媽小心一點云云，復於107年1月11日上午11時42分許
    ，在該署404偵查庭，以證人身分具結後，就同一案件，接
    續虛偽證稱：王旭志有向呂嘉淩稱你小心一點云云，而於王
    旭志涉嫌恐嚇案件案情有重要關係事項為虛偽證述，足以影
    響偵查犯罪之正確性。原告因被告上開不法之行為，精神上
    受有極大傷害，請求精神慰撫金新臺幣(下同)40萬元。為此
    ，爰依侵權行為損害賠償之法律關係提起本件訴訟，求為判
    決：被告應給付原告40萬元，及自起訴狀繕本送達翌日起至
    清償日止，按年息百分之五計算之利息等語。
二、被告則辯以：
（一）原告於民國106年9月1日到玉山銀行是去做調解的，但被
      告與被告母親都認為原告調解不公，其理由如下：
   1、原告在108年4月15日上午10:00，在公開審判的筆錄第4頁
      倒數第9行，原告說的很清楚”所以我到場做協調動作"。
   2、筆錄第5頁倒數第12行起，原告到場後第一句話是"我告訴
      被告是不是認為我們樓下的住戶是好欺負的”。第二句話
      ”我告訴被告妳停了人家的車位是無權占有。以上可以很
      清楚的說明原告是去做協調的，既然是去做協調，就應該
      先聽聽雙方的訴求，但是原告都不聽被告母親的解說，卻
      一昧的說"我們樓下住戶是好欺負的”，被告停了玉山銀
      行的車位”，事實上被告根本沒有停玉山銀行的停車位，
      顯然原告完全在協調上偏向於玉山銀行，原告完全協調不
      公，既然原告已經協調不公，怎麼可以因為被告的偽證罪
      而讓原告感受到有侵權的行為，更以此緣故向被告索取高
      額的精神賠償呢?
（二）原告說被告在爆料公社變本加厲提出更多不實陳訴，以此
      來攻擊原告，其說明如下：
   1、經110年調偵字第392號，檢察官已經判不起訴處分，其內
      容說明被告在爆料公社寫的內容都是從被告母親的判決書
      中得來的，並非無中生有，更何況被告主要是針對銀行，
      不是針對原告。
   2、原告不能以此為理由，就要被告賠償原告精神賠償。
（三）原告要求被告賠償40萬元，實在非能力所能，因為此官司
      ，被告從106年到今天，都沒有固定的工作，這期間都是
      打零工，其所得連吃飯都不夠，目前仍與父母同住，實在
      沒有能力同意原告要求的金額。以上訴求懇請審判長能給
      予被告一個不用付給原告金額的機會，如蒙恩准，實感德
      便各等語。
三、經查：
（一）本件原告主張於上開時、地犯偽證罪，侵害原告名譽之事
      實，業經本院108年度訴字第973號刑事判決被告犯偽證罪
      ，處有期徒刑陸月，再經臺灣高等法院駁回上訴，並諭知
      緩刑貳年確定在案（該院110年度上訴字第1435號），此
      有該刑事判決附卷可稽，自堪認原告主張被告侵權行為之
      事實為真正。
（二）按因故意或過失，不法侵害他人之權利者，負損害賠償責
      任；不法侵害他人之名譽者，被害人雖非財產上之損害，
      亦得請求賠償相當之金額，民法第184條第1項前段及第
      195條第1項前段分別定有明文。而名譽權之侵害非即與刑
      法之誹謗罪相同，名譽有無受損害，應以社會上對個人評
      價是否貶損作為判斷之依據，苟其行為足以使他人在社會
      上之評價受到貶損，不論其為故意或過失，均可構成侵權
      行為，其行為亦不以廣佈於社會為必要，僅使第三人知悉
      其事，亦足當之（最高法院90年臺上字第646號裁判要旨
      參照）。又不法侵害他人之人格權，被害人受有非財產上
      損害，請求加害人賠償相當金額之慰撫金時，法院對於慰
      撫金之量定，應斟酌實際加害情形、所造成之影響、被害
      人痛苦之程度、兩造之身分地位經濟情形及其他各種狀況
      ，以核定相當之數額。經查，原告主張被告於上開時、地
      作偽證，侵害原告名譽等情，已如前述，而被告在不特定
      多數人得以共見共聞之公開場所，散布侵害原告名譽之行
      為，致使原告受有精神上痛苦，應為社會生活一般人之正
      常感受，是原告依前開規定，請求被告賠償非財產上之損
      害，自屬有據。
（三）復按慰撫金之賠償其核給之標準固與財產上損害之計算不
      同，然非不可斟酌雙方身分資力與加害程度，核定相當之
      數額。最高法院著有五十一年台上字第二二三號判例意旨
      可參。爰審酌本件原告所受名譽、人格受損，身心傷害、
      日常生活受影響程度，精神上所受痛苦之程度等一切情狀
      ，認原告請求被告賠償精神慰撫金40萬元，尚嫌過高，應
      予核減為10萬元為適當，是其逾此範圍之部分即不應准許
      。
（四）從而，原告依侵權行為損害賠償之法律關係訴請被告給付
      10萬元，及自起訴狀繕本送達翌日（即109年9月12日）起
      至清償日止，按年利率百分之5計算之利息，為有理由，
      應予准許；至逾此部份之請求，則無理由，應予駁回，其
      餘假執行之聲請，亦失附麗，應併駁回。
四、本判決原告勝訴部分係就民事訴訟法第427條第1項所為被告
    敗訴之判決，依同法第389條第1項第3款之規定，應依職權
    宣告假執行。
五、本件判決基礎俱已臻明確，兩造其餘攻防方法及訴訟資料經
    本院審酌後，核與判決不生影響，無逐一論駁之必要，併此
    敘明。
中　　華　　民　　國　 110　　年　　11　　月　　16　　日
                  臺灣新北地方法院板橋簡易庭
                      法    官  李崇豪
上列為正本係照原本作成。
如不服本判決，應於送達後20日內，向本院提出上訴狀並表明上
訴理由，如於本判決宣示後送達前提起上訴者，應於判決送達後
20日內補提上訴理由書（須附繕本）。
中　　華　　民　　國　 110　　年　　11　　月　　16　　日
                      書 記 官  葉子榕